【裁判字號】    95,訴,320
【裁判日期】    950630
【裁判案由】    毒品危害防制條例
【裁判全文】
臺灣臺北地方法院刑事判決               95年度訴字第320號
公  訴  人  臺灣臺北地方法院檢察署檢察官
被      告  甲○○
                    （另案於臺灣臺北監獄執行中）
上列被告因違反毒品危害防制條例案件，經檢察官聲請以簡易判
決處刑（九十五年度毒偵字第一四七號），及移送併辦（臺灣臺
北地方法院檢察署九十四年度毒偵字第四００五號及臺灣板橋地
方法院檢察署九十五年度毒偵字第一五０七號），本院受理後（
受理案號為九十五年度簡字第五一九號），認不宜以簡易判決處
刑，改依通常程序處理，而本院於通常程序之準備程序進行中訊
問被告，被告先就被訴事實為有罪之陳述，經告以簡式審判之旨
，並聽取當事人之意見後，裁定行簡式審判程序後，判決如下：
    主  文
甲○○連續施用第一級毒品，累犯，處有期徒刑拾月。扣案如附
表編號一至四所示之毒品均沒收銷燬之。扣案如附表一至四所示
之包裝袋及編號五所示之注射針筒均沒收之。
    事  實
一、甲○○前於(一)民國九十年二月間，因違反毒品危害防制條例
    案件，經臺灣板橋地方法院（下稱板橋地院）裁定觀察勒戒
    ，因無繼續施用毒品之傾向，由臺灣板橋地方法院檢察署（
    下稱板橋地檢署）檢察官於九十年十月十二日以九十年度毒
    偵字第九二七號不起訴處分書為不起訴處分確定在案；於(二)
    九十年二月間，因犯恐嚇取財罪，經板橋地院以九十年度易
    字第一００六號判決，就其犯傷害罪部分，判處有期徒刑五
    月，就其犯恐嚇取財罪部分，判處有期徒刑一年，應執行有
    期徒刑一年三月，其不服乃提起上訴，經臺灣高等法院以九
    十年度上易字第二五七四號判決駁回其上訴確定，經檢察官
    簽發執行指揮書入監執行，嗣於九十一年十一月九日縮刑期
    滿執行完畢；又於(三)九十二年六月間，再因違反毒品危害防
    制條例案件，經板橋地院裁定觀察勒戒，因無繼續施用毒品
    之傾向，由板橋地檢署檢察官於九十二年九月三十日以九十
    二年度偵字第一一四０七號不起訴處分書為不起訴處分確定
    在案（上開(二)案件部分於本案構成累犯）。
二、甲○○基於施用第一級毒品海洛因（下稱海洛因）之概括犯
    意，(一)先自民國九十四年三月二十四日起至同年六月十一日
    下午，在其位於臺北縣中和市○○路之租屋處，每日以注射
    針筒過濾海洛因後，將海洛因置於香煙之方式施用海洛因多
    次，嗣甲○○於九十四年六月十一日晚間八時許，行經臺北
    市○○區○○街一九四巷口，為警攔檢，經甲○○之同意後
    ，自其身上扣得如附表編號一所示之毒品及第二級毒品安非
    他命三包、大麻一包（持有第二級毒品罪部分，另由檢察官
    簽分偵辦中）等物，乃接受調查，詎甲○○為警查獲後，仍
    未中斷施用海洛因之概括犯意，(二)又於九十四年十一月十七
    日起至同年十二月十二日止，在臺北縣中和市○○街八號三
    樓之租屋處及臺北縣新店市○○路一帶，每日以上述方式施
    用海洛因多次，分別於1.同年十一月十七日晚間七時三十分
    許，經警持板橋地院法官所簽發之搜索票前往甲○○位於臺
    北縣中和市○○街八號三樓之租屋處實施搜索，於該處查獲
    如附表編號二、三所示之毒品，嗣於2.同年十二月十三日晚
    間八時許，甲○○行經臺北縣新店市○○路三三巷口，為警
    攔檢，經甲○○同意後，自其身上查扣如附表編號四、五所
    示之毒品及注射針筒等物，乃接受調查。甲○○於上開二次
    為警查獲後，均經警採集其尿液送驗，發現均呈嗎啡陽性反
    應，而知甲○○有上開連續施用海洛因之犯行。
三、上開二之(一)案件經臺北縣政府警察局海山分局報告臺灣臺北
    地方法院檢察署（下稱臺北地檢署）檢察官偵查後聲請以簡
    易判決處刑，本院受理後，認不宜以簡易判決處刑，改依通
    常程序審理；上開二之(二)之1.案件經臺北市政府警察局移送
    板橋地檢署檢察官移送併辦；上開二之(二)之2.案件經臺北縣
    政府警察局新店分局報告臺北地檢署檢察官移送併辦。
    理  由
一、證據之認定：
    上開事實二之部分，有被告甲○○於前述二時地為警查獲，
    經警採集其尿液送臺灣檢驗科技股份有限公司以酵素免疫分
    析法初步檢驗及氣相層析質譜儀法確認檢驗，結果發現有嗎
    啡陽性反應之濫用藥物尿液檢驗報告二紙附卷足憑（臺北地
    檢署九十五年度毒偵字第一四七號卷第八頁及九十五年六月
    十九日檢察官補充理由書附件參照），而扣案如附表編號一
    至四所示之毒品，均經法務部調查局以化學呈色法及氣相層
    析質譜儀分析法鑑驗，結果檢出均含有海洛因成分無訛，有
    該局於九十四年九月六日出具之調科壹字第０二０００七三
    四一號、九十五年三月二十二日出具之調科壹字第０六００
    一一一三０號及九十五年四月二十五日出具之調科壹字第０
    二０００七九三三號鑑驗通知書三紙附卷可證（臺北地檢署
    九十四年度核退字第三一三二號卷第十四頁、九十五年六月
    二日檢察官補充理由書附件及九十五年六月十九日檢察官補
    充理由書附件參照），復有如附表編號一至四所示之海洛因
    及編號五所示之注射針筒等物扣案可證，且被告對上開事實
    二之部分於本院九十五年六月十九日審理時供承不諱（本院
    當日審判筆錄參照），是依(一)前開濫用藥物尿液檢驗報告二
    紙、(二)扣案如附表編號一至四所示之海洛因及(三)扣案如附表
    編號五所示之注射針筒五支等補強證據已足資擔保被告於本
    院審理中所為之上開任意性自白具有相當程度之真實性，而
    得確信被告前述自白之犯罪事實確屬真實，從而依刑事訴訟
    法第一百五十六條第一項及同條第二項規定，自得依被告前
    述自白及該補強證據認定被告確有為前述連續施用海洛因多
    次之犯行，本件事證明確，被告之犯行堪以認定。
二、論罪科刑之法律適用：
  (一)核被告甲○○所為，係犯毒品危害防制條例第十條第一項之
    施用第一級毒品罪。其施用海洛因前後持有海洛因之低度行
    為，應為施用海洛因之高度行為所吸收，不另論罪。被告先
    後多次施用海洛因犯行，時間緊接，方法相同，觸犯構成要
    件相同之罪，顯係基於概括犯意為之，為連續犯，應依刑法
    第五十六條之規定，以一罪論，並加重其刑。
  (二)查被告有如事實一之(二)部分所載之犯罪科刑執行情形，有臺
    灣高等法院被告全國前案紀錄表及判決書各一份在卷可稽，
    其前受有期徒刑執行完畢，於五年以內再犯本件有期徒刑以
    上之罪，為累犯，應依刑法第四十七條之規定加重其刑。
  (三)爰審酌被告於毒品危害防制條例公布生效後曾由板橋地院二
    度裁定送觀察勒戒，並由板橋地檢署檢察官為不起訴處分確
    定（本院卷附板橋地檢署九十年度毒偵字第九二七號及九十
    二年度偵字第一一四０七號、第一七六五０號不起訴處分書
    參照），顯見其未因前所受觀察勒戒之處分而決心改過及其
    智識程度、品行、犯後尚能坦承犯行、態度良好等一切情狀
    ，量處如主文所示之刑。
  (四)扣案如附表編號一至四所示之毒品，經送鑑驗後檢出含有海
    洛因成分無誤，已如前述，均應依毒品危害防制條例第十八
    條第一項前段規定，不問屬於犯人與否，均由本院諭知沒收
    銷燬之。又扣案如附表編號一至四所示之包裝袋及編號五所
    示之注射針筒，均為被告所有供其為本件連續施用海洛因所
    用之物，業據被告供承在卷（本院九十五年六月十九日審判
    筆錄參照），均應依刑法第三十八條第一項第二款、第三項
    之規定，均由本院宣告沒收之。
  (五)板橋地檢署九十五年度毒偵字第一九０七號移送併辦意旨略
    以：被告甲○○基於施用海洛因之概括犯意，自九十三年年
    初起至九十四年年底某日止，在臺北縣中和市○○街八號三
    樓之居所，連續施用海洛因多次，因認被告甲○○涉犯毒品
    危害防制條例第十條第一項之施用第一級毒品罪嫌，且與本
    院上開論罪科刑部分有連續犯裁判上一罪關係等語。按刑事
    訴訟法第二百九十四條第一款規定，案件曾經判決確定者，
    應為免訴之判決，係以同一案件，已經法院為實體上之確定
    判決，該被告應否受刑事制裁，即因前次判決而確定，不能
    更為其他有罪或無罪之實體上裁判。此項原則，關於實質上
    一罪或裁判上一罪（如刑法第五十五條及第五十六條之犯罪
    ），其一部事實已經判決確定者，對於構成一罪之其他部分
    ，固亦均應適用，但此種情形，係因審判不可分之關係，在
    審理事實之法院，對於全部犯罪事實，按照刑事訴訟法第二
    百四十六條規定本應予審判，故其確定判決之既判力，亦自
    應及於全部之犯罪事實，若在最後審理事實法院宣示判決後
    ，始行發生之事實，既非該法院所得審判，即為該案判決之
    既判力所不能及（最高法院三十二年上字第二五七八號判例
    意旨參照）。查被告於九十二年十一月二十五日凌晨起至九
    十三年九月十七日止，基於施用海洛因之概括犯意，連續施
    用海洛因多次之犯行，業經本院於九十四年三月二十三日以
    九十三年度訴字第六二０號判決判處有期徒刑九月確定，此
    有臺灣高等法院被告全國前案紀錄表及上開判決書各一份在
    卷可稽，揆諸上開意旨，板橋地檢署檢察官移送併辦關於被
    告自九十三年年初至九十四年三月二十三日止連續施用海洛
    因之犯行部分，與其前所犯上開案件之犯罪時間（即九十二
    年十一月二十五日凌晨起至九十三年九月十七日），顯具有
    時間上之密接性，是前案犯罪時間至本件此部份犯罪時間此
    段期間，自始均在被告同一個施用海洛因之預定犯罪計劃內
    ，而出於主觀上始終同一犯意持續進行之，且板橋地檢署檢
    察官移送併辦被告此部份之犯罪時間在其所犯上開案件之最
    後事實審法院宣示判決之前，是被告此部份犯行既與其所犯
    上開案件屬連續犯之裁判上一罪關係，被告此部份犯行（即
    其自九十三年年初至九十四年三月二十三日止連續施用海洛
    因之犯行部分）自為前案有罪確定判決之既判力效力所及，
    與本院上開論罪科刑部分並無連續犯之裁判上一罪關係，而
    非本院應予審理之範圍，此部分宜由檢察官另為適法之處理
    ，附此敘明。
據上論斷，應依刑事訴訟法第四百五十二條、第二百七十三條之
一第一項、第二百九十九條第一項前段，毒品危害防制條例第十
條第一項、第十八條第一項前段，刑法第十一條前段、第五十六
條、第四十七條、第三十八條第一項第二款，判決如主文。
本案經檢察官蕭斌志到庭執行職務。
中    華    民    國    95    年    6     月    30    日
                  刑事第九庭    法  官  林怡秀
本件正本證明與原本無異。
如不服本判決，應於判決送達後十日內，向本院提出上訴狀。
                                書記官  林義盛
中    華    民    國    95    年    7     月    4     日
附表：
┌──┬─────┬────┬─────────────┐
│編號│物品名稱  │數 量   │扣 押 物 品 清 單 編 號   │
├──┼─────┼────┼─────────────┤
│ 一 │海洛因及包│淨重零點│臺北地檢署九十四年度青保管│
│    │裝袋      │肆壹公克│字第五七０號編號２        │
│    │          │（空包裝│                          │
│    │          │重零點貳│                          │
│    │          │零公克）│                          │
├──┼─────┼────┼─────────────┤
│ 二 │海洛因及包│淨重零點│板橋地檢署九十四年度煙保管│
│    │裝袋      │捌肆公克│字第一七六二號編號１      │
│    │          │（空包裝│                          │
│    │          │重零點玖│                          │
│    │          │壹公克）│                          │
├──┼─────┼────┼─────────────┤
│ 三 │海洛因及包│貳包，合│同上編號２                │
│    │裝袋      │計淨重零│                          │
│    │          │點玖捌公│                          │
│    │          │克（空包│                          │
│    │          │裝總重零│                          │
│    │          │點陸柒公│                          │
│    │          │克）    │                          │
├──┼─────┼────┼─────────────┤
│ 四 │海洛因及包│淨重壹點│臺北地檢署九十五年度青保管│
│    │裝袋      │壹陸公克│字第二五三號編號１        │
│    │          │（空包裝│                          │
│    │          │重零點貳│                          │
│    │          │陸公克）│                          │
├──┼─────┼────┼─────────────┤
│ 五 │注射針筒  │伍支    │臺北地檢署九十五年度綠保管│
│    │          │        │字第一六八七號編號１      │
└──┴─────┴────┴─────────────┘
附錄本案論罪科刑法條全文：
毒品危害防制條例第十條：
施用第一級毒品者，處六月以上五年以下有期徒刑。
施用第二級毒品者，處三年以下有期徒刑。


司法院資訊處製作；財團法人民間司法改革基金會備份。
